Inventaris van het archief van het Zusterhuis Sint Maria in Galilea
Nationaal Archief, Den Haag
- Beheer der goederen., A.
  - Landerijen en huizen., II.
    - In en bij den Haag., a.
      - Eigendomsbewijs van een rietveld en tuin, afkomstig van Leentgen, procuratrix in het convent, voor Teun Allemans., Met ouderen transportbrief d.d.; 1508; 1477; 21.1, 21.2; 2 charters (aaneengehecht)
        - 1477, aaneengehecht, 21.2
          Het charter is vastgehecht aan den brief d.d. 1508 December 20 (zie reg no. 136). In margine van het afschrift staat: Die vaert is hyrdoer gedolven. Item dese X stuivers hebben wy gelost.
        - 1508, aaneengehecht, 21.1
          136 1508 December 20.
          Schepenen van den Haghe oorkonden, dat Leentgen, procuraatster in het convent op het Spoy, geeft aan Trijn Allemans een rietveld en tuin, gelegen aan de oostzijde van het Spoye, waarvoor deze het conventeene jaarlijksche rente van 16 stuiver zal betalen.
          Gescreven upten XXen dach van Decembry anno XVc ende acht.
          1) Oorspr. (Inv. no. 21). Het schependomszegel verloren.
          2) Afschr. in Inv. no. 1, eerste blz. na de inhoud sopgave.
          Het oorspr. vastgehecht aan den brief d.d. 1477 Juni 2 (reg. no. 77).
      - Beslechting van een geschil tusschen het convent en Ruert Jans zoon met Aeltgen Pieter Dircx zoons weduwe, zijne echtgenoote, over een gemeenschappelijken uitgang naar de Poten., 1512; 22; 1 stuk
        (reg. no. 143).
        143 1512 November 3.
        Pieter Jans zoon Verkerck, mr. Fransz. Dircx zoon, advocaat, priesters, Gherit Bruyns zoon en Ghijsbrecht Dircx zoon, uitspraak doende in een geschil tusschen pater, mater en convent van Onze Lieve Vrouw in Galilee op het Spoy in den Haghe ter eenre, en Ruert Jans zoon met Aeltgen Pieter Dircx zoons weduwe, zijne echtgenoote, ter andere zijde, over een uitgang in de Poten, verklaren, dat deze gemeen zal zijn, en dat Ruert op het erf achter zijn huis een hek mag plaatsen op zijne eigen kosten, terwijl zij in de Pooten te zamen een hek zullen hebben op hun beider kosten, en dat geene der partijen het erf mag verkoopen dan aan de andere.
        Int jaer ons Heeren vijfthienhondert twaleff in Novembri den derden dach.
        Afschr. van notaris Proost. (Inv. no. 22).
      - Verklaring van Coenraert Noelen zoon over de grens tusschen zekere erven van hem en van het klooster., 1518; 23; 1 charter
        (reg. no. 156).
        156 1518 September 12.
        Schepenen van den Haghe oorkonden, dat Coenraert Noelen zoon de erven van de beide huizingen gelegen aan de oostzijde van het Spoy niet verder heeft gekocht van het convent van Onze Lieve Vrouw in Galilea op het Spoy dan tot 5 roedevoeten van het convent af, zoodat dit 5 dergelijke voeten westwaarts naar zijn erf toe behouden heeft.
        ...... upten XIIen dach in Septembri anno XVc ende achthiene.
        1) Oorspr. (Inv. no. 23).
        Met de geschonden schepenzegels van Wermbrecht Willems zoon en Willem Jans zoon (Scouten) in groene was.
        2) Afschr. in Inv. no. 1, fol. XVIII verso.
      - Eigendomsbewijs van een tuin, afkomstig van mr. Dirick Wouters zoon Wagenaer., Met rentebrief d.d.; 1525; 1511; 24.1, 24.2; 2 charters
        (reg. nos. 160 en 139).
        - 1511, 24.1
          139 1511 Januari 2.
          Schepenen van den Hage oorkonden, dat Dirck Wouters zoon erkent schuldig te zijn aan het convent van Onze Lieve Vrouw in Galilee op het Spoeye 18 stuiver jaarlijks wegens huur van een stuk tuinland, gelegen op het Spoeye.
          Gescreven opten anderden dach in Januario anno XVc ende elff.
          1) Oorspr. (Inv. no. 24). Met de geschonden schepenzegels van Pieter Pieters zoon en van Dirck Deym Jans zoon in groene was.
          2) Afschr. in Inv. no. 1, fol. VII2.
        - 1525, 24.2
          169 1525 April 26.
          Schout en schepenen van den Hage oorkonden, dat zij ten verzoeke van mr. Pieter Willems zoon, pater van het zusterhuis in de Pooten, gerechtelijk verkocht hebben den tuin van mr. Dirick Wouters zoon Wagenaer, gelegen over de Sycken ten westen van het convent, en dat het convent kooper is geworden.
          ...... opten XXVIen dach van April anno XVc vijffentwintich.
          Oorspr. (Inv. no. 24).
      - Akte, waarbij het klooster een rietlaag in erfpacht uitgeeft aan Jacob Michiels zoon., 1525; 25; 1 charter
        (reg. no. 170).
        170 1525 Juli 13.
        Elizabeth Symons dochter, ministra, en conventualen van het besloten convent van Onze Lieve Vrouw in Galilee in de Pooten in den Haghe geven in erfpacht uit aan Jacob Michiels zoon eene rietlaag, gelegen op de Vaart aan de oostzijde over de Siecken, tegen 18 stuivers jaarlijks.
        Den XIIIen dach in Julio int jair ons Heeren XVc vijff ende twintich.
        Oorspr. (Inv. no. 25).
        Het kleinzegel van het convent verloren.
      - Eigendomsbewijs van een tuintje, afkomstig van Jan Adriaens zoon., 1526; 26; 1 charter
        (reg. no. 171).
        171 1526 Juni 11.
        Schepenen van den Haghe oorkonden, dat Jan Adriaens zoon verkoopt aan de zusters in de Pooten een tuintje, gelegen aan de oostzijde van het Spoey.
        ...... upten XIen dach Junii anno XVc zes ende twintich.
        Oorspr. (Inv. no. 26).
        Met de geschonden schepenzegels van Adriaen Geryts zoon Paert en Ghijsbrecht Dercx zoon Cammaker in groene was.
        "N.B. In dorso staat: ""Dit tuyneken is nu an Scalckarts wey."""
      - Verklaring van Gherit Jans zoon betreffende het onderhoud van een heining tusschen zijn erf en dat van het klooster., 1529; 27; 1 charter
        (reg. no. 179)
        179 1529 Augustus 17.
        Joest Corvinck, notaris, instrumenteert, dat Gherit Jans zoon, biervoerder, erkent, dat de heining tusschen het erf van het door hem bewoond wordende huis en dat van het zusterhuis in de Pooten, moet onderhouden worden op zijne kosten.
        Aldus ghesciet in den Haghe........ in tjaer indictie maent dach uur ende pausdoms voorszegd (in tjaer des tselfs ons Heeren XVc ende neghentwintich de tweede indictie den XVIIen dach van de maent Augusto tusschen vyer ende vijff uuren nae middach des paesdoms van onser alderheylichste vader in Gode ende heer heer Clemens by die godlijcken voorzyenicheit de zevende paeus van de naeme in zijn seste jaer).
        1) Oorspr. (Inv. no. 27). Met de signatuur van den notaris.
        2) Afschr. in Inv. no. 1, fol. XXII2 verso.
      - Eigendomsbewijs voor Vranck van der Houve van 2 morgen land, afkomstig van mr. Pieter Bruyns' zoon., Met oudere akten betreffende dat land van; 1537; 1456 en 1466; 28.1 - 28.3; 3 charters (getransfigeerd)
        (reg. nos., 29, 48 en 187).
        - 1456, getransfigeerd, 28.3
          29 1456 Mei 5.
          Schepenen in den Hage oorkonden, dat Dirc Jan Broers zoon heeft bewezen aan Jan Willems zoon als moederlijk erfdeel voor diens dochter Alijt 2 morgen land in het Oostambacht van der Hage bezuiden Hagehout.
          Gescreven vijf dagen in Meye int jair ons Heren dusent vierhondert sessendevijftich.
          Oorspr. (Inv. no. 28). Met het gemeene schepenzegel in groene was. Met transfix d.d. 1537 April 28 (reg. no. 187), waardoor hieraan tevens is vastgemaakt de brief d.d. 1466 Juli 9 (zie reg. no. 48).
        - 1466, getransfigeerd, 28.2
          48 1466 Juli 9.
          Schepenen in den Hage oorkonden, dat Jan Willems zoon heeft verkocht aan Aelbrecht Willems zoon Zeylmaker 2 morgen land bezuiden houte.
          Gescreven negen dage in Julio int jair ons Heren M CCCC sessentsestich.
          Oorspr. (Inv. no. 28), Met geschonden schependomszegel in groene was. Door den brief dd. 1537 April 28 (reg. no. 187) is deze bevestigd aan den brief dd. 1456 Mei 5 (zie reg. no. 29).
        - 1537, getransfigeerd, 28.1
          187 1537 April 28.
          Schepenen in sGravenhage oorkonden, dat mr. Pieter Bruyns zoon, priester, heeft verkocht aan Vranck van der Houve 2 morgen land, vermeld in de brieven d.d. 1456 Mei 5 en 1466 Juli 9, waardoor deze gestoken is (zie reg. nos. 29 en 48).
          Opten XXVIII dach van Aprille int jaer ons Heeren duysent vijffhondert zeven ende dertich.
          1) Oorspr. (Inv. no. 28). Met de schepenzegels van Cornelis Vredericx zoon en Hillebrant Aelbrechts zoon in groene was en geschonden.
          2) Afschr. in Inv. no. 1, fol. XXXII verso.
      - Verklaring van Jorys Joosten, priester, betreffende zijn recht op een erf grenzende aan het convent., 1551; 29; 1 charter
        (reg. no. 196).
        196 1551 Mei 25.
        Schepenen van den Hage oorkonden, dat heer Jorys Joosten, priester, als kooper van het huis met erf van heer Cornelis Deym, priester, erkent, dat hij, wat hij buiten de grenzen hiervan bezit, slechts ter bede heeft, zonder eenig recht van doorgang.
        Opten XXVen dach in Meye anno XVc een ende vijftich.
        Oorspr. (Inv. no. 29). Met de schepenzegels van Cornelis van Aicken en Michiel Loufs zoon in groene was.
      - Akte van toestemming van het convent en van Jan Adriaens zoon aan Pieter Hubrechtszoon tot het plaatsen van een hek op gemeenschappelijk terrein., 1561; 30; 1 charter
        (reg. no. 200).
        200 1561 September 6.
        Schepenen van den Hage oorkonden, dat Lubeeck Dircx zoon, confessor van het convent van Sint Marie in Galilee op het Spoey, ter eenre, en Jan Adriaens zoon, timmerman, als eigenaar van eene huizing op het Spoey ter andere zijde, aan Pieter Huybrechts zoon toestaan een hek te plaatsen op zijn erf, uitkomende op den gemeenschappelijken gang en het erf van genoemd convent en Jan Adriaens zoon.
        ...... upten VIen Septembris anno XVc een ende testich.
        Oorspr. (Inv. no. 30).
        Met geschonden schepenzegel van Symon van der Does in groene was, dat van Jacob van Dorp verloren.
      - Notarieele verklaring aangaande het maken van een hek in eene heining van het klooster door Hendrik Cornelis' zoon de Vries en Catherina Cornelis' dochter, zijne echtgenoote., 1570; 31; 1 stuk
        (reg. no. 203).
        203 1570 December 19.
        Notaris Herman Proost instrumenteert, dat Heynrick Cornelis' zoon de Vries en Catherina Cornelis' dochter, zijne echtgenoote, verklaren, dat hun slechts tot wederopzeggens toe door het convent van Sint Maria in Galilee in de Pooten in den Hage is toegestaan een hek van 10 glinten te plaatsen in eene heining van het convent.
        Aldus gedaen in den Hage...... ten tyde als boven (op huyden den XIXen Decembris anno XVc ende tzeventich).
        Oorspr. op papier (Inv. no. 31).
        Met de kleine signatuur van den notaris.
    - In Haagambacht., b.
      - Eigendomsbewijs van c. 1 morgen lands, afkomstig van Dirk Potter van der Loo, voor zijn broeder Geryt., 1436; ---; 1 charter
        (reg. no. 8).
        inventarisnr. is vervallen. Zie St. Elisabeth inv.nr. 5 regest nr. 13
        Voorheen bekend als inv.nr. 32
        8 1436 September 14.
        Dirc Potter vander Loo verkoopt aan zijn broeder Geryt Potter van der Loo c. 1 morgen land in het ambacht van der Hage in den Zuitveen.
        Upten vierthienden dach in September int jair ons Heren vierthien-hundert zesse ende dertich.
        Oorspr. (Inv. no. 32). Met geschonden zegel van de oorkonder in groene was. Vervallen: is nu Klooster St. Elisabeth inv.nr. 5 regest nr. 13
        "N.B. Misschien is dit het land, groot 1 morgen, dat oude Gheryt Potter aan het convent schenkt tot het houder van missen. (Zie een aanteekening op folio XXXVIII in Inv. no. 1: ""een morghen bysuyden houdt, daer ons paerden in ghaen"".)"
    - In Berkel., c.
      - Stukken betreffende den eigendom van 16 hont land, afkomstig van de ouders van Maritgen, Jan Arnts zoons dochter., 1513 en 1547; 33.1, 33.2; 2 charters (getransfigeerd)
        (reg. nos. 144 en 195).
        - 1513, getransfigeerd, 33.2
          144 1513 Juni 27.
          Pieter Willems zoon van Dijck als gemachtigde van het besloten convent van Onze Lieve Vrouwe in Galilee op het Spoye in den Haghe ter eenre en Cornelis Lauris' zoon te Berckel met Jacobmyne, zijn echtgenoote, ter andere zijde komen overeen, dat na den dood van hunne stiefdochter Maritgen Jan Arnts zoons dochter uit Berckel, zuster in genoemd convent, van de goederen, haar aanbestorven van haar vader en geregistreerd in de weeskamer te Delff, Cornelis en zijne echtgenoote zullen ontvangen 9 hont land te Berckel en het convent de overige goederen.
          Int jaer ons Heren duysent vijffhondert ende dertien den XXVII dach in Junio.
          1) Oorspr. (Inv. no. 33). Met de geschonden zegels van Cornelis Enghebrechts zoon en Balthazar Jacobs zoon in groene was. Met transfix d.d. 1547 Mei 2 (no. 195).
          2) Afschr. in Inv. no. 1, fol. XII verso.
          In dorso van het oorspr. staat: Van XVI hondt landts in Berckel, die bruyckt Maritgen Screvels.
        - 1547, getransfigeerd, 33.1
          195 1547 Mei 2.
          Symon Janszoon, schout, en Claes Willems zoon, Adriaen Claes' zoon, Pieter Adriaens' zoon en Jan Arents zoon, gezworenen van het ambacht Berckel, oorkonden, dat, op verzoek van den pater van het convent van Onze Lieve Vrouw in Galylee op het Speuye in den Hage, Cornelis Louwerys zoon te Bleyswijck het contract erkent, vermeld in den brief d.d. 1513 Juni 27 (reg. no. 144), waardoor deze gestoken is, en erkent de eigendomsrechten van genoemd convent op 16 hont lands in het ambacht van Berckel, loopende van den Berckelschen weg tot de Liesvelden, welk land hij tot zijn dood in huur heeft.
          Upten tweeden dach van Meye anno XV hondert ende veertich.
          Oorspr. (Inv. no. 33).
          Met het geschonden zegel van Symon Janszoon in groene was.
    - In het ambacht 's-Gravenzande., d.
      - Eigendomsbewijs voor Clais Jans zoon van een huis en erf met 11/2 morgen land, afkomstig van Clais Adriaens zoon., 1477; 34; 1 charter
        (reg. no. 78).
        78 1477 December 2.
        Schepenen in den Hage oorkonden, dat Clais Adriaens zoon verkoopt aan Clais Jans zoon een huis en erf met 1½ morgen land te tsGravensande aan de Hoflaen.
        Gescreven opten anderden dach in Decembri int jair ons Heren duysent vierhonder seven ende tseventich.
        Oorspr. (Inv no. 34). Met schependomszegel in groene was.
      - Eigendomsbewijs van de helft van 7 morgen land te 's-Gravenzande voor Claes Willems zoon., Met akte van toepachting van een rente, gaande uit dat land d.d.; 1482; 1469; 34A.1, 34A.2; 2 charters (getransfigeerd)
        (reg nos. 211 en 212).
        - 1469, 34A.2
          211 1469 April 10.
          Landschepenen van tsGravenzande pachten Jan Maertijns zoon de helft van 7 morgen aan, wegens het onbetaald blijven der verschuldigde rente van 7 gouden wilhelmusschilden daaruit, welk land in verschillende perceelen gelegen is in het Ouwe Nyeuwelant en in het Ouwelant.
          In den jaer ons Heeren dusent vyerhondert neghen ende LX upten X dach van Aprelle.
          Oorspr. (Inv. no. 34A.2).
          Met geschonden landzegel in groene was. Met transfix d.d. 1482 Maart 26 (reg. no. 212).
        - 1482, 34A.1
          212 1482 Maart 26.
          Aechte Jan Martijns zoons weduwe verkoopt aan Claes Willems zoon de helft van 7 morgen land, vermeld in den brief d.d. 1469 April 10 (reg. no. 1).
          Gescreven opten XXVIen dach in Maerte int jair ons Heeren M CCCC een ende tachtich na loop tsHoofs van Hollant.
          Oorspr. (Inv. no. 34A.1).
          Met de zegels van Florys Joos' zoon schepen van Delft, en Costijn Jans' zoon in groene was.
      - Eigendomsbewijs van 1/4 van 14 morgen lands, afkomstig van Jan Symons zoon., Met oudere transport brief d.d.; 1500; 1490; 35.1, 35.2; 2 charters (aaneengehecht)
        (reg. nos. 121 en 108).
        - 1490, aaneengehecht, 35.2
          108 1490 Januari 31.
          Landschepenen van het ambacht sGravensande oorkonden, dat Gheryt de Bruyn van Berendrecht verkoopt aan Jan Symons zoon, schout te sGravensande, 3½ morgen lands binnen genoemd ambacht in Teylingher tiende aan de oostzijde van den heerweg.
          ...... opten laetsten dach van Januario int jaer ons Heeren dusent vierhondert ende tneghentich.
          Oorspr. (Inv. no. 35.2).
          Met geschonden ambachtszegel in groene was.
          Hieraan is vastgehecht de brief d.d. 1500 Augustus 8 (reg. no. 121).
        - 1500, aaneengehecht, 35.1
          121 1500 Augustus 8.
          Landschepenen van het ambacht sGravenzande oorkonden, dat Jan Symons zoon aan Luydolf Baernaerts zoon, pater der zusters te Sint Marie in den Haghe op het Spoy, verkoopt ¼ van 14 morgen land in het ambacht sGravensande in Teylingher tiende, ten oosten van den heerweg.
          Ghedaen upten achten dach van Augusto in den jaere ons Heeren duysent vijfhondert.
          Oorspr. (Inv. no. 35.1).
          Dit charter is vastgehecht aan den brief d.d. 1490 Januari 31 (reg. no. 108).
      - Eigendomsbewijzen, 1501, 1504; 36, 37.1, 37.2; 2 charters met een aantekening (aaneengehecht)
        - Eigendomsbewijs van c. 7 hont lands, afkomstig van Antoni Dircks zoon van Naaldwijk, 1501, aaneengehecht, 36
          (reg. no. 122).
          122 1501 Mei 20.
          Landschepenen van het ambacht sGravensande oorkonden, dat Antoni Dircks zoon van Naeldwijck verkoopt aan Ludolf Bernards zoon, pater der zusters te Sint Marie in den Haghe op het Spoy, c. 7 hont land van de 9 morgen, die hij aldaar gemeen heeft met Cornelis Claes' zoon.
          ...... ghedaen upten twintichsten dach in Meye in den jare ons Heeren dusent vijfhondert ende een.
          Oorspr. (Inv. no. 36).
          N.B Hieraan is vastgehecht de brief d.d. 1504 Februari 4 (zie reg. no. 128).
        - Eigendomsbewijs van vijf perceelen land, afkomstig van Dirck Heynrics zoon, 1504, aaneengehecht, 37.1
          (reg. no. 128).
          128 1504 Februari 4.
          Landschepenen van sGravensande oorkonden, dat Dirck Heynrics zoon verkoopt aan Ludolf Barents zoon, priester van Sint Maria, vijf perceelen land, die hem zijn aanbestorven van Dirck Heyn Jans zoon, gelegen binnen genoemd ambacht, gemeen met Cornelis Claes' zoons woning.
          ...... upten vierden dach van Februario in den jaere ons Heeren dusent vijfhondert ende vier.
          Oorspr. (Inv. no. 37.1).
          Vastgehecht aan no. 122 met een briefje, waarop vermeld staat, dat Ludolf Bernards zoon, pater van het zusterhuis op het Spoy, eene rente heeft gekocht van 4 pond Hollandsch, gaande uit dit land en uit dat, genoemd in no. 125.
        - Aantekening, aaneengehecht, 37.2
  - Rentebrieven en andere inschulden., III.
    - Rentebrief, groot 1 wilhelmusschild 's jaars uit een huis te Delft., 1538; 38; 1 charter
      (reg no. 190).
      190 1538 Augustus 22.
      Schepenen van Delff oorkonden, dat heer Jan, priester, Marytgen, echtgenoote van Jacob Henricx zoon, en Jaspar in den Hage, erfgenamen van mr. Gerryt Dircx zoon, doctor in de medicijnen, verkoopen aan het convent van Sint Marie in Galilee op Spoy of in de Poeten eene rente van 1 wilhelmusschild jaarlijks, gaande uit het huis van Vranck Wadwijn te Delff aan den Nieuwen Langendijck, voor het lezen van missen etc. voor hun vader en andere nader genoemde personen en met de bepaling dat, als hun zuster Dieuwertgen zuster in het convent, dit mocht verlaten, deze rente weder aan hen zal komen.
      Opten XXIIen Augusti anno XVc acht ende dertich.
      Oorspr. (Inv. no. 38).
      Met de schepenzegels van Cors Cl is' zoon (Persijn) en Michiel Jans zoon (Camerling) in groene was.
    - Rentebrief, groot 6 car. guldens 's jaars uit 20 morgen land te Delft. Verkocht aan het klooster., 1541. 1541; 39.1, 39.2; 2 charters (getransfigeerd)
      (reg. nos. 192 en 193).
      - 1541 april 5, getransfigeerd, 39.2
        192 1541 April 5.
        Schepenen van het ambacht Maeslant oorkonden, dat Aernt Jans zoon, wonende bij den korenmolen bij Scipluyden in dat ambacht, vóór den vermaarden brand te Delft anno 1536 Mei 3, verkocht heeft aan wijlen Dirck Dircxs zoon te Delff bij de Craen, eene jaarlijksche rente van 6 carolus-guldens, losbaar met den penning 16, welke rente hij na het overlijden van Dirck Dirxs zoon verkocht heeft aan Michiel Jans zoon ten behoeve van de erfgenamen van Dirck Dircs zoon, welke rente gaat uit 3 morgen lands, gelegen in 20 morgen lands te Delff, ten westen grenzende aan de Monster wateringe en ten noorden aan de Hompelder laen.
        ...... up den vijfden dach in April anno XVc een ende veertich nae gemeen scriven.
        Oorsp. (Inv. no. 39.2.
        Het ambachtszegel verloren. Met transfix d.d. 1541 October 7 (reg. no. 193).
      - 1541 oktober 7, getransfigeerd, 39.1
        193 1541 October 7.
        Michiel Jans zoon te Delff en Rusgen Dircx dochter en de andere erfgenamen van Dirck Dircx zoon bij de Craen te Delff, hun oom, verkoopen aan het convent van Sint Marie in Galilee in de Poeten en op het Spoey in den Haeghe den brief d.d. 1541 April 5, waardoor deze is gestoken (zie reg. no. 192), ter uitkooping van het aandeel, aanbestorven aan hare zuster, Neelgen Dircx dochter, zuster in genoemd convent.
        ...... up den VIIen dach in Octobri anno XVc een ende veertich.
        Oorspr. (Inv. no. 39.1).
        Met de handteekening en het geschonden zegel van Michiel Jans zoon (Camerling) in groene was.
    - Rentebrief, groot 6 pond Hollandsch 's jaars uit een huis op de Plaats te 's-Gravenhage ten behoeve van Geryt Potter van der Loo., 1439; ---; 1 charter
      (reg. no. 10).
      Vervallen. Is geworden Memorie St. Jacobskerk inv.nr. 26 regest nr. 43 supplement
      Voorheen bekend als inv.nr. 40
      10 1439 Februari 1.
      "Schepenen van den Hage oorkonden, dat Harper Dircx zoon erkent schuldig te zijn aan Geryt Potter van der Loo 6 pond Hollandsch 's jaars, gaande uit zijn huis en erf op de Plaetse, geheeten ""In die Roosse""."
      Gescreven upten eersten dach in Zelle int jair ons Heeren M CCCC negen ende dertich.
      Oorspr.(Inv. no. 40). Met het geschonden schepen domszegel in groene was
      Met de dorsale aanteekening: Jan Aernts zoon Vos in Gorkum. Marie Visser VI pond Lichtmis anno 1567. - Opte Plaetse. Gelost.
    - Rentebrief, groot 2 pond Hollandsch 's jaars uit een huis in het Noordeinde te 's-Gravenhage voor den pater Dirc Willems zoon, met aangehecht duplicaat., 1446; 41.1, 41.2; 2 charters (aaneengehecht)
      (reg. no. 21).
      - Charter 1, 41.1
        21 1446 Augustus 10.
        Schepenen van den Hage oorkonden, dat Andries Michiels zoon erkent schuldig te zijn aan Dirc Willems zoon, zijn oom, 2 pond Hollandsch 's jaars, gaande uit zijn huis en erf in het Noorteynde.
        Gescreven tyen dage in Augusto int jaer ons Heren dusent vierhondert zesse ende viertich.
        Oorspr. (Inv. no. 41). Met het geschonden schependomszegel in groene was. Met aangehecht duplicaat.
        "N.B. Met de dorsale aanteekening: ""Up de weduwe van Teylingh huys."""
      - Charter 2, 41.2
        Zie regest 21. Met geschonden schependomszegel in groene was
    - Rentebrief, groot 4 pond Hollandsch 's jaars uit een huis in de Poten te 's-Gravenhage voor Engel Heynricx zoon., 1456; 42; 1 charter
      (reg. no. 30).
      30 1456 Augustus 30.
      Schepenen van den Hage oorkonden, dat Jan Willems zoon erkent schuldig te zijn aan Engel Heynricx zoon 4 pond Hollandsch 's jaars, gaande uit zijn huis en erf in de Poten.
      Gescreven upten XXXsten dach in Augusto int jair ons Heren M CCC sessendevijftich.
      1) Oorspr. (Inv. no. 42). Met geschonden schependomszegel in groene was.
      2) Afschr. in Inv. no. 1, fol. VIII verso.
      "N.B. In dorso van het oorspr. staat: Deze pont Hollants, staande up thuys staende in die Pooten, eerst gecomen van eene Trijn Jaepgen, daernae op Adriaen Mathijs, secretarus van den Hage, nu up Maritgen Willem dr., gecoft anno XVc LXXI; twie pont hierof staen op Katrijn Japen huys ende twie pont hebben wy an ons selven."